【裁判字號】    95,智,113
【裁判日期】    951218
【裁判案由】    侵權行為損害賠償
【裁判全文】
臺灣臺北地方法院民事判決               95年度智字第113號
原      告  甲○○○○○○○○.
                      2,RU.
                        RAN.
代  表  人  乙○○
訴訟代理人  謝樹藝律師
            吳佩玲律師
被      告  丙○○
上列當事人間侵權行為損害賠償事件，原告提起刑事附帶民事請
求，經本院刑事庭於中華民國95年8月28日以95年度簡附民字第
39號裁定移送前來，復經本院於中華民國95年12月4日言詞辯論
終結，判決如下：
    主  文
被告應給付原告新台幣肆佰伍拾萬元，及自民國九十五年八月一
日起至清償日止，按年息百分之五計算之利息。
被告應立即停止並不得再使用如附表所示之註冊商標於所指定之
使用商品上。
被告應將如附件所示之內容以十四公分乘以五公分之版面登載於
中國時報全國版報頭下一天。
原告其餘之訴駁回。
訴訟費用由被告負擔。
本判決第一項於原告以新台幣壹佰伍拾萬元供擔保後，得假執行
。
原告其餘假執行之聲請駁回。
    事實及理由
一、原告起訴時原第三項聲明係為命刊載被告道歉啟事（見刑事
    附帶民事起訴狀），嗣於民國95年11月30日將此項聲明變更
    如主文第三項所示，核原告所為，係基於同一請求基礎事實
    所為聲明之變更，且不甚礙被告之防禦及訴訟之終結，與民
    事訴訟法第255條第1項第3、7款規定相符，自應准許。
二、原告主張原告公司係素以設計製作標有LV等各種商標商品著
    稱，相關商品引領時尚流行，迄今凡150年，深受消費者大
    眾之信賴和喜愛，早已成為精品界之領袖。原告擁有之多種
    「LV」、「Louis Vuitton」商標，早已在世界各國取得商
    標註冊，其在中華民國亦早已登記註冊並取得商標專用全，
    足以使商品之相關消費者認識其為表彰商品之標識，並得藉
    以與他人之商品相區別，為世界著名之商標。被告基於意圖
    營利之概括犯意，連續販賣仿冒品與不特定人，嗣於95 年4
    月25日於台北市○○○路○段87號1樓21室遭調查局台北市調
    查處查獲，並扣得仿冒商品約97件，經鑑定後，上開商品確
    為仿品，被告所販責之仿冒商標商品的實際零售價為2,000
    元至3,000元，故原告主張依商標法第61條第1項、商標法第
    63條第1項第3款，以3,000元之1,500倍即4,500,000元為損
    害賠償之請求等語。並聲明：(一)被告應賠償原告4,500,000
    元，及自訴狀送達之日起至清償日止，按週年利率5%計算之
    利息。(二)被告應立即停止並不得再使用如附件一所示之註冊
    商標於所指定之使用商品上。(三)被告應將本判決之部分內容
    （包括標題、案號、當事人、代理人、案由、主文）登載於
    中國時報報頭下（刊登尺寸：14×5CM）一天。(四)第一項請
    求，原告願供擔保請准宣告假執行。
三、被告則以：對於原告主張侵害商標權之事實不爭執，但其無
    力負擔賠償金額等語，資為抗辯。並聲明：原告之訴駁回。
四、原告主張之事實，業據其提出台灣台北地方法院檢察署95年
    度偵字第11482號起訴書在卷可稽，並為被告所不爭執，且
    被告因上開行為，經本院以連續明知為未得商標權人同意，
    於同一商品，使用相同之註冊商標之商品而販賣，處有期徒
    刑三月，如易科罰金以三百元折算一日等情，亦據本院依職
    權調閱本院95年度簡字第2177號刑事卷宗，經核屬實，是原
    告主張之事實，堪信為真實。
五、按商標權人對於侵害其商標權者，得請求損害賠償，並得請
    求排除其侵害；有侵害之虞者，得請求防止之。商標權人請
    求損害賠償時，得就查獲侵害商標權商品之零售單價500倍
    至1,500倍之金額。但所查獲商品超過1,500件時，以其總價
    定賠償金額。商標法第61條、第63條第1項第3款分別定有明
    文。查原告主張被告所販責之仿冒商標商品的實際零售價為
    2,000元至3,000元等情，為被告所不爭執，本院審酌原告之
    商標為世界著名商標，及被告經查獲之仿冒商品約97件等情
    ，認以查獲侵害商標權商品之零售單價1500倍定損害賠償額
    為適當，是原告請求被告賠償4,500,000元（3,000x1,500
    =4,500,000），並請求被告立即停止並不得再使用如附件一
    所示之註冊商標於所指定之使用商品上，即屬有據。
六、又按，商標權人得請求由侵害商標權者負擔費用，將侵害商
    標權情事之判決書內容全部或一部登載新聞紙。商標法第64
    條定有明文。本件被告侵害原告之商標權，已如前述，從而
    ，原告訴請被告將本件判決之法院名稱、案號及判決主文第
    1、2項部分（即如附件所示之內容）以14公分乘以5公分之
    版面登載於中國時報全國版報頭下一天，為回復信用之必要
    方法，應予准許。
七、末按，給付無確定期限者，債務人於債權人得請求給付時，
    經其催告而未為給付，自受催告時起，負遲延責任。其經債
    權人起訴而送達訴狀，或依督促程序送達支付命令，或為其
    他相類之行為者，與催告有同一之效力，民法第229條第2項
    定有明文。本件係屬給付無確定期限之債務，揆諸前揭說明
    ，被告應自受催告時起，始負遲延責任。故原告請求被告支
    付遲延利息，應自被告受訴狀繕本送達之翌日起算。從而，
    原告依據侵權行為之法律關係，請求被告賠償原告4,500,
    000元，及自訴狀繕本送達翌日（即95年8月1日）起至清償
    日止按週年利率5%計算之利息；被告應立即停止並不得再使
    用如附表所示之註冊商標於所指定之使用商品上；暨請求被
    告負擔費用，將如附件所示之內容登載於中國時報報頭下（
    刊登尺寸：14×5CM)，即無不合，應予准許。逾此部分之請
    求則無理由，應予駁回。
八、本判決第一項原告陳明願供擔保，聲請宣告假執行，就原告
    勝訴部分，核無不合，爰酌定相當擔保金額准許之。至原告
    敗訴部分，其假執行之聲請已失所附麗，應併予駁回。
九、結論：原告之訴為一部有理由，一部無理由，依民事訴訟法
    第79條、第390條第2項，判決如主文。
中    華    民    國    95    年    12    月    18  日
                  民事第六庭    法  官  郭美杏
以上正本係照原本作成
如對本判決上訴，須於判決送達後20日內向本院提出上訴狀
中    華    民    國    95    年    12    月    19    日
                                書記官  潘惠梅
附件
臺灣臺北地方法院95年度智字第113號民事判決，判決主文如下
：一、被告丙○○應賠償原告甲○○○○○○○○○（LOUIS
VUITTON MALLETIER）新台幣肆佰伍拾萬元及自民國九十五年八
月一日起至清償日止，按年息百分之五計算之利息。二、被告丙
○○應立即停止並不得再使用如附表所示之註冊商標於所指定之
商品。


司法院資訊處製作；財團法人民間司法改革基金會備份。
